【裁判字號】    90,易,1081
【裁判日期】    900831
【裁判案由】    竊盜
【裁判全文】
臺灣桃園地方法院刑事判決                          九十年度易字第一八一號
    公  訴  人  臺灣桃園地方法院檢察署檢察官
    被      告  丙○○
右列被告因竊盜案件，經檢察官提起公訴（九十年度偵字第七○四八號），本院判決
如左：
    主  文
丙○○共同竊盜，處拘役伍拾陸日，如易科罰金，以參佰元折算壹日。
    事  實
一、丙○○與乙○○（經台灣桃園地方法院檢察署檢察官併由本院另案審理）共同基
    於意圖為自己不法所有之犯意聯絡，二人於民國九十年四月三十日下午一時許，
    由乙○○騎乘車牌號碼ＲＶＯ－２４２號輕型機車，搭載丙○○，前往桃園縣桃
    園市○○街四六三巷十五號甲○○所有之倉庫外，二人徒手竊取甲○○所有，置
    放於前揭倉庫外之沖床模具三個（市價新台幣五萬元），得手後放置在二人共乘
    之前開機車上，當場為甲○○發覺並報警逮捕丙○○，乙○○則趁機騎乘前開機
    車逃逸，嗣於同日下午四時三十分許，為警在桃園縣桃園市○○路延平公園旁，
    查獲置放有上開遭竊三個沖床模具之ＲＶＯ－２４２號輕型機車。
二、案經桃園縣警察局桃園分局報告台灣桃園地方法院檢察署檢察官偵查起訴。
    理  由
一、訊據被告丙○○固不諱言於右揭時地與另案被告乙○○共同將上開被害人甲○○
    所有之沖床模具三個搬運至前揭機車上，惟矢口否認其竊盜犯行，辯稱：是乙○○要求幫忙，其只是幫忙搬一下云云。然查：
（一）右揭犯罪事實業據被害人甲○○於警訊中指述伊如何親眼目睹被告與另案被告
      乙○○共同竊取伊所有之沖床模具並報警查獲等情綦詳，核與另案被告乙○○
      於警、偵訊中所供陳如何邀同被告共同竊取之情相符（均參見台灣桃園地方法
      院檢察署九十年度偵字第七○四八號偵查卷第十一、十二頁及第五、六、十八
      、十九、二十頁），並有贓物領據一紙、贓物指認照片一張附卷可稽。
（二）被告雖一再辯稱：只是幫另案被告乙○○幫東西云云，惟被告與另案被告乙○○認識不過數日，僅知渠係住在延平公園附近，常在公園附近睡覺，且被告明
      知行竊地點非另案被告乙○○之住處，又所搬之物亦非渠所有等情，此迭經被
      告供承在卷，是被告既明知與另案被告乙○○係前往他人之處所，搬取他人之
      物，如謂僅係幫忙搬運，即顯與事理有違，況被告於本院九十年八月二日訊問
      時自承：其搬東西時，發覺是偷竊，曾告知乙○○：「這是跟人家偷竊的，不
      行啊！」，但乙○○愛理不理等語（參見本院上開期日訊問筆錄），足見被告
      主觀上已有竊盜之故意，所辯：只是幫忙搬運，不知是竊盜云云，純係臨訟卸
      責之詞，不足採信。
    綜上，本件事證已臻明確，被告犯行堪予認定。
二、核被告丙○○所為係犯刑法第三百二十條第一項之竊盜罪。被告與另案被告乙○○間有犯意之聯絡及行為之分擔，均著手於竊盜罪構成要件行為之實行，而為共
    同正犯。爰審酌被告犯罪之動機、手段、智識程度、生活狀況及所生之危害非鉅
    等一切情狀，量處如主文所示之刑，並諭知易科罰金之折算標準，以資懲儆。
三、據上論斷，應依刑事訴訟法第二百九十九條第一項前段，刑法第二十八條、第三
    百二十條第一項、第四十一條第一項前段，罰金罰鍰提高標準條例第一條前段、
    第二條，判決如主文。
本案經檢察官胡樹德到庭執行職務。
中      華      民      國    九十      年      八      月    三十一    日
                                臺灣桃園地方法院刑事第一庭
                              審判長  法  官  吳爭奇
                                            法  官  陳永來
                                            法  官  范明達
右正本證明與原本無異。
如不服本判決，應於判決送達後十日內向本院提出上訴狀( 應附繕本 )，上訴於
臺灣高等法院。
                                            書記官  楊惠如
中      華       民      國    九十      年      九     月       四     日
附錄論罪科刑依據之法條：
刑法第三百二十條第一項：
意圖為自己或第三人不法之所有，而竊取他人之動產者，為竊盜罪，處五年以下有期
徒刑，拘役或五百元以下罰金。


司法院資訊處製作；財團法人民間司法改革基金會備份。
